---
title: "first-exploration-stroke"
author: "Alessio Drigatti"
date: "`r Sys.Date()`"
output: html_document
---

```{r setup, include=FALSE}
knitr::opts_chunk$set(echo = TRUE)
```

```{r, include=FALSE}
#required packages
list.of.packages <- c("glue", "rms", "caret", "dplyr")

#install if necessary
new.packages <- list.of.packages[!(list.of.packages %in% installed.packages()[,"Package"])]
if(length(new.packages)) install.packages(new.packages)

#load all packages
lapply(list.of.packages, library, character.only = TRUE)
```


Data Source: https://dataverse.harvard.edu/dataset.xhtml?persistentId=doi:10.7910/DVN/44RCPZ
Download: 

```{r}
data <- read.csv("data/Strokesdataset.csv")
data
```

```{r}
table(data$gender)
```

```{r}
hist(data$age, breaks = 30)
```
Im Datenset befinden sich viele Subjekte mit Alter von 0 Jahren, es stellt sich
die Frage ob es fehlende Daten sind oder es sich wirklich um Baby's handelt. Im
Rahmen dieser Arbeit werden wir uns nur auf die Subjekte konzentrieren, die mind.
18 Jahre alt sind.

```{r}
young_subjects <- sum(data$age < 18)
young_subjects / length(data$age)
```
7541 bzw. etwa 17% der Subjekte werden nicht für die folgende Analyse beachtet.

```{r}
data <- data[data$age >= 18,]
data
```
Der Datensatz schrumpft somit auf 35'859 Beobachtungen.

```{r}
table(data$hypertension)
```
```{r}
table(data$heart_disease)
```
```{r}
table(data$ever_married)
```

```{r}
table(data$work_type)
```
```{r}
table(data$Residence_type)
```
```{r}
normal <- sum(data$avg_glucose_level <= 100) / length(data$id)
prediabetic <- sum((data$avg_glucose_level > 100) & (data$avg_glucose_level <= 126)) / length(data$id)
diabetic <- sum(data$avg_glucose_level > 126) / length(data$id)

glue("normal: {normal}")
glue("prediabetic: {prediabetic}")
glue("diabetic: {diabetic}")
hist(data$avg_glucose_level, breaks = 100)
```

```{r}
par(mfrow=c(1, 2))
boxplot(data$bmi)
hist(data$bmi, breaks = 130)
```
```{r}
table(data$smoking_status)
```
Die Beobachtungen mit fehlender Angabe werden mit "not_specified" ergänzt.

```{r}
data$smoking_status[data$smoking_status == ""] <- "not_specified"
round(table(data$smoking_status) / length(data$id), 2)
```

```{r}
table(data$stroke)
```

Die Beobachtungen mit Strokes sind nicht gut balanciert. Muss bei der Herstellung
des Model und Test Split beachtet werden!



```{r}
sum((data$smoking_status == "not_specified") & (data$stroke == 1)) / 781
```
Die Beobachtungen mit *not_specified* und *stroke* machen etwa 18 Prozent der
Beobachtungen aus, die einen Stroke hatten. Dies ist doch eine grosse Menge
auszumachen, dass heisst es scheint auf dem ersten Blick nicht sinnvoll diese
Beobachtungen einfach aus dem Datensatz zu entfernen.


```{r}
sapply(data, function(x) sum(is.na(x)))
```

In der Variable *bmi* hat es als einzige Variable fehlende Werte.

```{r}
sum(is.na(data$bmi) & data$stroke == 1)
```

Es sind etwa 20 Prozent der Beobachtung mit Stroke, die keinen Angaben zum BMI
haben, deshalb lohnt es sich nicht diese einfach zu entfernen. Es wird probiert 
den BMI mittels Linearer Regression vorherzusagen.

# Interpolation des BMI mittels Linearer Regression
```{r}
data.with.bmi <- data[!is.na(data$bmi),]
data.with.bmi <- subset(data.with.bmi, select = -c(id, stroke))
data.with.bmi
```

```{r}
dd <- datadist(data.with.bmi)
options(datadist="dd")

model.bmi <- lm(bmi ~ ., data = data.with.bmi)
summary(model.bmi)
```

```{r}
data.prediction <- subset(data[is.na(data$bmi),], select = -c(id, stroke))
bmi <- predict(model.bmi, newdata = data.prediction, interval = "prediction")
bmi <- as.data.frame(bmi)
par(mfrow=c(1,2))
hist(bmi$fit, breaks = 100, main = "Predicted BMI", xlim = c(10, 80))
hist(data.with.bmi$bmi, breaks = 100, main = "Given BMI", xlim = c(10, 80))
```

```{r}
data.interpolate.bmi <- data
data.interpolate.bmi$bmi[is.na(data.interpolate.bmi$bmi)] <- round(bmi$fit, 2)
```

```{r}
hist(data.interpolate.bmi$bmi, breaks = 150)
```

```{r}
data <- subset(data, select = -c(id))
data <- data %>%
  mutate_if(is.character, as.factor) %>%
  mutate_if(is.integer, as.factor)
str(data)
```


```{r}
data.interpolate.bmi <- subset(data.interpolate.bmi, select = -c(id))
data.interpolate.bmi <- data.interpolate.bmi %>%
  mutate_if(is.character, as.factor) %>%
  mutate_if(is.integer, as.factor)
str(data.interpolate.bmi)
```

```{r}
saveRDS(data, "data/stroke_original.rds")
saveRDS(data.interpolate.bmi, "data/stroke_interpolate.rds")
```
















